臺灣高等法院刑事裁定　　　　　　　　100年度毒抗字第377號
抗　告　人
即　被　告　　許南烈
上列抗告人因違反毒品危害防制條例案件，不服臺灣桃園地方法
院100年度毒聲字第1071號，中華民國100年11月25日觀察勒戒裁
定（100年度毒偵字第5519號），提起抗告，本院裁定如下：
    主  文
抗告駁回。
    理  由
一、本件聲請意旨略以：被告許南烈基於施用第二級毒品甲基安
    非他命之犯意，於民國（下同）100年10日15日下午3時許，
    在桃園縣龜山鄉○○○路108巷1號3樓施用甲基安非他命1次
    ，嗣於同年月17日下午1時30分許為警在前開處所查獲，並
    扣得被告所有甲基安非他命1小包（驗餘淨重0.642公克）及
    削尖吸管1支。爰依毒品危害防制條例第20條第1項及觀察勒
    戒處分執行條例第3條第1項規定，聲請裁定將被告送勒戒處
    所觀察、勒戒。
二、原裁定意旨略以：上開施用第二級毒品甲基安非他命等事實
    ，業據被告於偵查中坦承不諱；且經警採集尿液送請正修科
    技大學超微量研究科技中心鑑驗後，呈甲基安非他命類藥物
    陽性反應，有正修科技大學超微量研究科技中心尿液檢驗報
    告及桃園縣政府警察局中壢分局尿液暨毒品檢體真實姓名與
    編號對照表各1份在卷可稽。此外，復有甲基安非他命1包（
    合計淨重0.662公克，檢驗耗損量0.020公克）及削尖吸管1
    支扣案足資佐證，是被告施用第二級毒甲基安非他命之犯行
    ，堪以認定。又查被告未曾因施用毒品案件，而經法院裁定
    送觀察、勒戒，此有本院被前案紀錄表1份存卷足參，是依
    前開規定，自應令被告入勒戒處所施以觀察、勒戒之治療程
    序，是聲請人所請，經核於法並無不合，應予准許。
三、抗告意旨略以：警方假借探訪家暴家庭之名，未出示搜是票
    ，且未經被告同意，違法搜索被告住處店面，並查扣本件毒
    品。惟該毒品係被告友人所有，並非被告所有，被告亦未曾
    吸食毒品。再者，被告有恐慌症，長期所服用藥物裡含有安
    非他命之成分，故驗尿報告不足以證明被告施用毒品云云。
四、經查：
（一）按犯毒品危害防制條例第10條之罪者，檢察官應聲請法院
      裁定，或少年法院（地方法院少年法庭）應先裁定，令被
      告或少年入勒戒處所觀察、勒戒，其期間不得逾2月，同
      條例第20條第1項定有明文。
（二）被告許南烈基於施用第二級毒品甲基安非他命之犯意，於
      10 0年10日15日下午3時許，在桃園縣龜山鄉○○○路108
      巷1號3樓施用甲基安非他命1次，嗣於同年月17日下午1時
      30分許為警在上址查獲，並扣得被告所有甲基安非他命1
      小包（驗餘淨重0.642公克）及削尖吸管1支；其尿液送檢
      驗亦呈甲基安非他命類藥物陽性反應，有前開正修科技大
      學超微量研究科技中心尿液檢驗報告及桃園縣政府警察局
      中壢分局尿液暨毒品檢體真實姓名與編號對照表附卷可按
      ，稽上各情，足見被告施用第二級毒品犯行，事證明確，
      洵堪認定。
（三）雖被告以前詞置辯。惟被告迭於警詢、檢察官訊問時對上
      開施用毒品犯行坦承不諱，復表明係在自由意識下所為陳
      述，並對警方採尿過程表示沒有意見（偵卷第4頁至第5頁
      、第12頁背面至第13頁）；且被告同意警察搜索桃園縣龜
      山鄉○○○路108巷1號3樓處所，並有被告親簽之自願受
      搜索同意書1件在卷可查（偵卷第6頁）。從而，抗告意旨
      所指本件係在警方假借探訪家暴家庭藉口而違法搜索查扣
      本件毒品，即無可取。又被告是否患有恐慌症及服用含有
      甲基安非他命成分之藥物，亦無任何服用藥物、服用時間
      等證據足供調查，自難僅執被告空口藥物內含有安非他命
      云云，遽認被告無施用毒品犯行。
五、綜上，原審以被告有施用第二級毒品之犯行，事證明確，依
    毒品危害防制條例第20條第1項、觀察勒戒處分執行條例第3
    條第1項之規定，裁定將被告送勒戒處所觀察、勒戒，經核
    並無違誤。抗告意旨所辯，並無理由，應予駁回。
據上論斷，應依刑事訴訟法第412條，裁定如主文。
中    華    民    國   100    年    12    月    30    日
                  刑事第二十五庭審判長法  官  黃瑞華
                                      法  官  陳恆寬
                                      法  官  高玉舜
以上正本證明與原本無異。
不得抗告。
                                      書記官  許雅淩
中    華    民    國   100    年    12    月    30    日